src/fst/morphology/affixes/adjectives.lexc
!! # Basque adjective morphology

LEXICON Aon 

+A:  Xreg ; ! Mutil handi bat/hori. - En stor gutt
! Mutil handia. - Den store gutten
! Mutila handia da. - Gutten er stor
+A+Comp:%>agoa Xreg ; !-ak
+A+Superl:%>ena Xreg ; !-ek
+A+Egi:%>egi Xreg ; !Hori handiegia da niretzat.


LEXICON Areg

+A: Xreg ;
+A+Comp:%>agoa Xreg ; !-ak
+A+Superl:%>ena Xreg ; !-ek
+A+Egi:%>egi Xreg ;
